【裁判字號】    97,上訴,50
【裁判日期】    970229
【裁判案由】    違反槍砲彈藥刀械管制條例
【裁判全文】
臺灣高等法院臺中分院刑事判決          97年度上訴字第50號
上  訴  人
即  被  告  丁○○
選任辯護人  郭隆偉律師
上  訴  人
即  被  告  丙○○
選任辯護人  黃文崇律師
上列上訴人因違反槍砲彈藥刀械管制條例案件，不服臺灣臺中地
方法院96年度訴字第2654號中華民國96年11月5日第一審判決（
起訴案號：臺灣臺中地方法院檢察署96年度偵字第9787號），提
起上訴，本院判決如下：
      主  文
原判決撤銷。
丁○○共同未經許可，持有可發射子彈具有殺傷力之改造霰彈槍
，累犯，處有期徒刑年貳月，併科罰金新臺幣伍萬元，罰金如
易服勞役，以新臺幣壹仟元折算壹日。未扣案之改造霰彈槍壹支
，沒收。
丙○○共同未經許可，持有可發射子彈具有殺傷力之改造霰彈槍
，累犯，處有期徒刑年陸月，併科罰金新臺幣拾萬元，罰金如
易服勞役，以新臺幣壹仟元折算壹日。未扣案之改造霰彈槍壹支
，沒收。
      事  實
一、丁○○曾犯殺人案件，經台灣台中地方法院以84年度少重訴
    字第5 號判處有期徒刑8年2月，上訴後經本院以85年度台上
    字第6208號駁回上訴，其不服再上訴，經最高法院於民國86
    年12月9日以86年度台上字第6208 號駁回上訴確定；復犯妨
    害自由案件，經台灣台中地方法院於84年11月18日以84年度
    少訴字第91號判處有期徒刑8 月確定，上述刑期合併應執行
    有期徒刑8年3月確定，並於90年9月14 日縮短刑期假釋出獄
    ，保護管束至93年11月8 日期滿執行完畢，未執行之刑期，
    視為已執行。丙○○（原名莊仁智）曾犯毀損案件，經台灣
    台中地方法院於95年3月27日以94年度易字第2354 號判處有
    期徒刑5月確定，甫於同年6月8 日易科罰金執行完畢。彼等
    均明知可發射子彈具有殺傷力之改造霰彈槍及制式霰彈，皆
    屬槍砲彈藥刀械管制條例所列管之違禁物，未經主管機關之
    許可，不得持有。詎丙○○基於持有可發射子彈具有殺傷力
    之改造霰彈槍及制式霰彈之犯意，於不詳時間、地點，以不
    詳方法取得可發射霰彈具有殺傷力之改造霰彈槍1 支及制式
    霰彈3顆後，旋即未經許可持有之。嗣於96年4月13日凌晨，
    丙○○與綽號「碗哥」之乙○○（已成年），至許煥章位在
    臺中縣后里鄉○○村○○路209號之住處找丁○○飲酒，於
    同日凌晨3時左右，由不知情之許煥章駕駛車號9773－LA 號
    自小客車搭載丁○○，另不知情之乙○○則駕駛丙○○所使
    用車號2K－1196號自小客車搭載丙○○，於同日凌晨3時30
    分左右，乙○○將該自小客車停在臺中縣外埔鄉○○路高速
    公路旁，丙○○則自車內取出上開可發射子彈具有殺傷力之
    改造霰彈槍1支及制式霰彈3顆並先射擊1槍，再交予同具持
    有可發射子彈具有殺傷力之改造霰彈槍及制式霰彈犯意聯絡
    之丁○○射擊1槍，丙○○再取回射擊1槍。嗣因槍聲驚動正
    在附近巡邏之警察許建成及葉劍清，而駕車趕至現場查緝，
    丙○○隨即攜槍搭乘乙○○所駕駛上述自用小客車逃離現場
    ，丁○○、許煥章未及離開為警察許建成、葉劍清二人查獲
    ，經警會同渠等二人，在臺中縣外埔鄉○○村○○路右方之
    水美路上，扣得上述改造霰彈槍所擊發之12GAUGE之制式霰
    彈彈殼3顆。
二、案經臺中縣警察局大甲分局報告臺灣臺中地方法院檢察署檢
    察官偵查起訴。
      理  由
壹、程序方面：
一、按刑事訴訟法第158 條之3 規定：「證人、鑑定人依法應具
    結而未具結者，其證言或鑑定意見，不得作為證據」。所謂
    「依法應具結而未具結者」，係指檢察官或法官依刑事訴訟
    法第175 條之規定，以證人身分傳喚被告以外之人（證人、
    告發人、告訴人、被害人、共犯或共同被告）到庭作證，或
    雖非以證人身分傳喚到庭，而於訊問調查過程中，轉換為證
    人身分為調查時，此時其等供述之身分為證人，則檢察官、
    法官自應依本法第186 條有關具結之規定，命證人供前或供
    後具結，其陳述始符合第158 條之3 之規定，而有證據能力
    。若檢察官或法官非以證人身分傳喚而以告發人、告訴人、
    被害人或共犯、共同被告身分傳喚到庭為訊問時（例如刑事
    訴訟法第71條、第219 條之6 第2 項、第236 條之1 第1 項
    、第248 條之1 、第271 條第2 項、第271 條之1 第1 項）
    ，其身分既非證人，即與「依法應具結」之要件不合，縱未
    命其具結，純屬檢察官或法官調查證據職權之適法行使，當
    無違法可言。而前揭不論係本案或他案在檢察官面前作成未
    經具結之陳述筆錄，係屬被告以外之人於偵查中向檢察官所
    為之陳述，本質上屬於傳聞證據，基於保障被告在憲法上之
    基本訴訟權，除該被告以外之人死亡、身心障礙致記憶喪失
    或無法陳述、滯留國外或所在不明而無法傳喚或傳喚不到、
    或到庭後拒絕陳述等情形外，如已經法院傳喚到庭具結而為
    陳述，並經被告之反對詰問，前揭非以證人身分而在檢察官
    面前未經具結之陳述筆錄，除顯有不可信之情況者外，得為
    證據，並應於判決內敘明其符合傳聞證據例外之理由；又前
    揭非以證人之身分在審判中之陳述筆錄，倘該被告以外之人
    已經法院以證人身分傳喚到庭並經具結作證，且由被告為反
    對詰問，或有前揭傳喚不能或詰問不能之情形外，該未經具
    結之陳述筆錄因屬審判上之陳述，自有證據能力；若係在另
    案法官面前作成之陳述筆錄，本質上亦屬傳聞證據，自得依
    本法第159 條之1 第1 項之規定，認有證據能力。不能因陳
    述人未經具結，即一律適用本法第158 條之3之 規定，排除
    其證據能力（最高法院96年度台上字第3527號判決可資參照
    ）。本件證人許煥章、證人即共同被告丁○○於原審法院審
    理中已依證人身分傳喚到庭具結作證，並分別經被告丁○○
    、丙○○及辯護人之反對詰問，則許煥章、丁○○於偵查中
    及原審法院審查檢察官聲請羈押被告丁○○時以共同被告身
    分所為之供述證據，雖屬傳聞證據，惟本院認渠等為警查獲
    當日，立即於同日20時40分移送檢察官訊問及事後移送原審
    法院審查羈押訊問之時，距離被告二人持上開槍彈射擊之時
    間較近，記憶鮮明無錯誤之虞，尚未及時權衡持槍擊發之利
    害得失，且無來自其他共同被告人情之壓力，亦無事後迴護
    共同被告及串謀之可能，且於製作上開偵查及原審法院訊問
    筆錄之過程中，檢察官及原審法院法官並無任何強暴、脅迫
    、恐嚇、詐欺或其他不正方式訊問之情形。是以本院認許煥
    章、丁○○分別於偵查或原審法院審查羈押訊問時，彼等所
    為供述並無顯不可信之情形，應認均具有證據能力。
二、次按被告以外之人於偵查中向檢察官所為之陳述，除顯有不
    可信之情況者外，得為證據，刑事訴訟法第159 條之1 第2
    項定有明文。經查證人即查獲員警許建成、葉劍清於偵查中
    具結後，向檢察官所為之證詞陳述查獲被告丁○○等人之情
    節，並無顯有不可信之情況，且與本案待證事實相關，爰依
    刑事訴訟法第159 條之1 第2 項規定，渠等證言應有證據能
    力。
三、又被告以外之人於檢察事務官、司法警察官或司法警察調查
    中所為之陳述，與審判中不符時，其先前之陳述具有較可信
    之特別情況，且為證明犯罪事實存否所必要者，得為證據，
    刑事訴訟法第159 條之2 定有明文。又司法警察並無命證人
    具結之權利，司法警察詢問證人，並未準用具結之相關規定
    ，證人於警察機關前之虛偽陳述，亦無偽證刑責之追訴問題
    （刑法第168 條、刑事訴訟法第196 條之1 參照），是證人
    於司法警察調查中之陳述，並無具結問題，僅受上開傳聞法
    則之限制而已。因此，本件證人許煥章於警詢已明確證述綽
    號「阿雞」之丙○○取出上開槍彈開2 槍，丁○○開1 槍，
    共計開3 槍。霰彈槍係丙○○帶走。警方盤查我們心慌立即
    要求丁○○霰彈殼3 顆丟掉之犯行明確，於原審法院審理中
    則翻異前詞否認此事，其於上開警詢中之供述與原審法院審
    理時之證述，已有前後陳述不一致符之情形存在，本院認其
    於上開警詢時（96年4月13日）之證述距離被告二人持上開
    槍彈之時間較近，證人當時記憶自較深刻，可立即反應所知
    ，不致因時隔日久而遺忘案情，且較無來自被告二人在場之
    壓力，亦無為迴護被告二人而事後串謀之可能，且於製作上
    開警詢筆錄之過程中，員警並無任何強暴、脅迫、恐嚇、詐
    欺或其他不正方式訊問之情形，是以證人許煥章於警詢時之
    陳述，確係出於任意性，未受其他外部情形之干擾，客觀上
    應具較可信之特別情況，且亦為證明犯罪事實存否所必要，
    依上揭規定，證人許煥章於警詢時之陳述得為證據，有證據
    能力。
四、按被告以外之人於審判外之言詞或書面陳述，除法律有規定
    者外，不得作為證據。被告以外之人於審判外之陳述，雖不
    符前四條之規定，而經當事人於審判程序同意作為證據，法
    院審酌該言詞陳述或書面陳述作成時之情況，認為適當者，
    亦得為證據。當事人、代理人或辯護人於法院調查證據時，
    知有第159 條第1 項不得為證據之情形，而未於言詞辯論終
    結前聲明異議者，視為有前項之同意。刑事訴訟法第159 條
    第1 項、第159 條之5 分別定有明文。而上開規定之立法意
    旨在於傳聞證據未經當事人之反對詰問予以核實，原則上先
    予排除，惟若當事人已放棄詰問或未聲明異議，基於證據資
    料愈豐富，愈有助於真實發現之理念，且強化言詞辯論主義
    ，法院自可承認該傳聞證據例外具有證據能力。經查卷附查
    獲現場圖、查獲照片4 張、內政部警政署刑事警察局96年6
    月1 日刑鑑字第0960062871號鑑驗書、96年9 月21日刑鑑字
    第0960135582號函，雖均係被告以外之人於審判外之陳述，
    性質上屬傳聞證據，惟被告二人及渠等辯護人於原審及本院
    均未於言詞辯論終結前聲明異議，依刑事訴訟法第159條之5
    第2項之規定，自得為證據。
五、除前三條之情形外，下列文書亦得為證據：一除顯有不可信
    之情況外，公務員職務上製作之紀錄文書、證明文書。二除
    顯有不可信之情況外，從事業務之人於業務上或通常業務過
    程所須製作之紀錄文書、證明文書。三除前二款之情形外，
    其他於可信之特別情況下所製作之文書。刑事訴訟法第159
    條之4 定有明文。卷附0000000000、0000000000號行動電話
    雙向通聯紀錄，係電信公司以電腦紀錄用戶使用情形之紀錄
    文書；警卷所附車籍查詢－基本資料詳細畫面列印資料，係
    公務員職務上記載車輛使用者及車輛資料等情形，均非屬供
    述證據，非傳聞證據，並無顯有不可信之情況，依同法第15
    9條之4第2款、第1款之規定，均具有證據能力。
貳、實體方面：
一、訊據被告丁○○固坦承與被告丙○○、許煥章、乙○○等4
    人，於96年4 月13日凌晨3 時許，分別駕車前往臺中縣外埔
    鄉○○路高速公路旁，為警查獲3 顆制式霰彈彈殼之事實不
    諱，惟矢口否認有何與被告丙○○共同持有上述具有殺傷力
    之改造霰彈槍及制式霰彈之犯行，辯稱：伊當時要送丙○○
    回去，丙○○坐另外一台車子，伊坐許煥章的車，快接近丙○○他家時，丙○○在案發現場突然從車子裡面拿槍出來，
    對空鳴槍一槍，伊看到丙○○喝酒，又做這樣危險的動作，
    伊就下車制止丙○○，制止過程中因相互拉扯走火開了一槍
    ，後來丙○○將槍拿回去退彈時又開了一槍，後來看到巡邏
    的員警來時，丙○○就趕快跑了，伊並無持有之犯意云云。
    被告丙○○雖供承於案發當天至許煥章上開住處與丁○○、
    許煥章飲酒之事實不諱，惟矢口否認有何與被告丁○○共同
    持有上述具有殺傷力之改造霰彈槍及制式霰彈之犯行，辯稱
    ：當天伊打電話給丁○○，跟他說伊心情不好，並問丁○○
    在那裡？丁○○告訴伊他在許煥章家，伊不知道許煥章的家
    在那裡，伊先到一家7－11買了啤酒後，依照丁○○的指示
    才到許煥章的家，後來伊先行離開，根本沒有跟他們一起到
    現場，不知槍、彈的事情，丁○○先後所述不一云云。惟查
    ：
  (一)前揭事實，業據證人許煥章於警詢時證稱：警方於96年4 月
    13日凌晨3 時30分，在臺中縣外埔鄉后寮鄉○○○路旁，警
    方向前盤查時，我們心慌立即要求丁○○將手中持有的霰彈
    槍彈殼3 顆丟掉，經警方在現場搜查查獲彈殼。伊只知道是
    外號叫「阿雞」的人開2 槍，丁○○開1 槍，現場共開3 槍
    。槍是外號叫「阿雞」的人拿出來的。「阿雞」的人本名叫
    莊仁智（即丙○○）。霰彈槍應該是莊仁智帶走。共有1 支
    ，但不知道是否為制式等語（見警卷第3頁 ）；於偵查中證
    述：96年4月13日凌晨1時許，丁○○的朋友丙○○去伊家找
    丁○○，丙○○說他心情不好，後來我們四個人開二台車，
    有伊、丁○○、丙○○，及一個伊不認識，由伊開車載丁○○跟丙○○的車，後來開車到當地時，丙○○下車，丁○○
    也下車，伊當時在車上，過沒有多久就聽到槍聲，他們總共
    開3槍，之後警察就來了，丙○○那一台車就跑掉。霰彈槍
    是丙○○所有的。伊看到丙○○開第一槍、丁○○開第二槍
    ，第三槍是丙○○開的。槍好像是丙○○拿出來的等語（見
    偵卷第頁至第11頁、51頁）甚詳，核與證人即查獲員警許建
    成於偵查中證述：當時我們在巡邏時聽到槍聲就開到事發地
    點發現有二台車，其中一台銀色車子加速逃逸，丁○○與許
    煥章的車子被我們的車頭擋住。另一台車好像坐了二個人，
    是銀色台塑的車子，但車號沒有看到，現場伊沒有發現槍枝
    ，只有發現有3顆擊發的彈殼等語（見偵卷第51頁 ）及證人
    即查獲員警葉劍清於偵查中證稱：當天剛好我們巡邏到該處
    ，有聽到槍聲我們就開到該處，發現有二部車，其中一台車
    加速逃逸，另外一台車是丁○○跟許煥章的車，我們的車跟
    他們的車頭抵住，阻止他們的車離去，另外一台車至少有坐
    二個人，因為伊看前座坐二個人，後坐有無坐人伊不清楚，
    現場沒有看到槍枝，但當時伊看到丁○○從車子裡面往外丟
    東西，後來我們到該處尋找發現有3 顆擊發霰彈槍的彈殼。
    現場是一處駁坎，我們就循著丁○○丟的方向找，就找到3
    顆已經擊發的霰彈彈殼等語（見偵卷第51頁至第52頁）均相
    符，足證被告丁○○於警詢時所稱：警方盤查伊時，伊立即
    坦承警方在后寮路右方之水美路上所查獲3顆擊發過的霰彈
    彈殼，是剛剛以霰彈槍所擊發的彈殼等語（見警卷第5之1頁
    ）；於偵查中供稱：伊承認警方移送的犯罪事實。96年4 月
    13日凌晨3時30分，丙○○去許煥章他家找伊，他喝醉酒心
    情不好，伊、許煥章、丙○○及「碗哥」四個人開二台車到
    案發處，由丙○○先對空鳴槍一槍，伊也好奇再開一槍，丙○○再拿回再開一槍。霰彈槍是丙○○所有。是伊與丙○○
    擊發該槍。應該丙○○射擊二槍，伊在警察局害怕才亂說是
    「碗哥」所擊發二次。丙○○是伊的朋友。伊只有承認擊發
    一發。「碗哥」的本名叫乙○○等語（見偵卷第10頁至第11
    頁、第50頁）；於台灣台中地方法院法官審查檢察官聲請羈
    押訊問時供承：伊確實有擊發槍枝。伊是開第二槍的那個人
    ，第一槍跟第三槍都是丙○○所擊發的。丙○○酒醉說心情
    不好，伊等到丙○○家附近．．．，到那裡丙○○就忽然停
    車做開槍的動作，丙○○下車時伊有下車。伊好奇拿丙○○
    的槍來看，伊確實有持有，也有做擊發的動作。是一把長槍
    ，但伊不知道是否為霰彈槍，只知道它的彈殼很大顆。槍目
    前在丙○○那裡等語（見96年聲羈字第587號卷第4頁至第5
    頁）之自白，應與事實相符。足見被告丁○○於審理中翻異
    前詞及被告丙○○否認上開犯行，均係卸責之詞，咸不足採
    。
  (二)被告丁○○就其警局初訊時何以供稱系爭槍彈係綽號軟哥所
    有，業於當日下午在偵查中陳述甚詳，嗣於偵查及原審中並
    具結證述系爭槍、彈係被告丙○○持有，核其所述與證人許
    煥章警訊、偵查中證述相符，證人許煥章與被告丁○○與被
    告丙○○並無仇恨，苟被告丙○○未持有系爭槍、彈，證人
    許煥章等當無甘冒偽證罪責妄加誣攀之理，尚難以被告丁○○先後所述不一即認其證述不實，而為有利被告丙○○之認
    定。
  (三)證人許煥章於原審法院審理時證稱：伊於警詢中曾說丁○○
    有開槍，但因為丁○○與丙○○拉扯中，所以伊也不是很確
    定是何人開槍。當時第一聲槍聲時伊看到丙○○拿槍朝天空
    開槍，後來丁○○下車與丙○○拉扯，這時候又有一聲槍響
    ，後來丙○○又從丁○○手上搶回槍枝，再開了一槍。伊看
    丁○○、丙○○在拉扯，丁○○有沒有搶到槍枝，伊不是很
    確定，第二槍應是在拉扯中擊發的云云（見原審卷第84頁至
    第85頁、第87頁），惟證人許煥章上述證詞，不僅與其前揭
    (一)所證述內容明顯不符，更與被告丁○○上開自白之內容有
    異，顯見其嗣後之證詞係迴護被告丁○○之詞，尚難採為有
    利於被告丁○○之證據。
  (四)證人乙○○雖於本院證述：伊開車要送丙○○回家，丁○○
    、許煥章跟在後面要載伊回去，途中丙○○叫伊停車要小便
    ，沒有注意看他有沒有拿東西，停車後伊在車上駕駛座聽到
    槍響，伊下車查看，看到丁○○、丙○○二人站在一起在拉
    扯，有看到丁○○手舉的高高的，很大聲說在做什麼，伊又
    聽到一聲槍聲，然後伊就離開車子走下山，就沒有在那裡了
    ，沒有看到警察來，不知道有無第三聲槍響，不知道槍是誰
    拿出來的等語，亦與上述丁○○之自白及許煥章警訊所述均
    不合，亦係迴護被告丁○○、丙○○之詞，亦難據為有利被
    告丁○○之認定。
  (五)雖被告丙○○發射後將前揭霰彈槍帶走，而不知其去向，無
    法將該槍送請鑑定該槍枝是否屬於制式槍枝？或具有殺傷力
    之改造槍枝？然警方所查獲之3顆彈殼經鑑定結果，均係12
    GAUGE之制式霰彈彈殼，有內政部警政署刑事警察局96年6月
    1日刑鑑字第0960062871號鑑驗書在卷（見原審卷第82頁至
    第84頁）可憑；又經原審法院將警方所查獲上述彈殼送請鑑
    定係以為何種槍枝射擊？經內政部警政署刑事警察局96年9
    月21日刑鑑字第0960135582號函覆：雖無法單由彈殼之外觀
    ，據以研判擊發之槍枝為制式槍枝或改造槍枝；但擊發該3
    顆彈殼之槍枝，如為改造槍枝，因其可供擊發制式霰彈使用
    ，故研判具有殺傷力（見原審卷第101頁）；另鑑定證人高
    建成於原審審理時證述：扣案之3顆彈殼，是制式霰彈彈殼
    ，伊無法從扣案之3顆制式霰彈殼研判所擊發的槍枝是制式
    槍枝或改造槍枝，如果是制式的槍枝經過我們的檢測性能等
    沒問題的話，就能夠擊發這3顆子彈。這3顆制式子彈確實有
    被擊發過，可以研判當時擊發這3顆子彈的槍枝確實具有殺
    傷力，如果不是制式的槍枝，至少是具有殺傷力的改造槍枝
    。槍枝只要可以擊發子彈就具有殺傷力，只要具有槍管、擊
    發的機構及手持裝置等物就屬槍枝，外觀不一定要像槍枝。
    實務上子彈是否具有殺傷力以子彈是否達到20個焦耳為參考
    依據。子彈是否達到20個焦耳需視子彈裡面裝填的火藥而定
    。本件扣案為制式子彈一定超過20焦耳，而具有殺傷力等語
    （見原審卷第107頁至第109頁）。足證被告丁○○、丙○○
    共同所持有之槍枝，縱使未經扣案，而無法依性能測試鑑定
    是否屬制式霰彈槍枝或具有殺傷力之改造霰彈槍，但依鑑定
    證人高建成之證述及上述子彈鑑定結果，依罪疑惟輕，有利
    於被告認定之原則，被告等共同持有之槍枝至少應屬具有殺
    傷力之改造霰彈槍無訛。
  (六)此外，並有查獲現場圖、查獲照片4張、0000000000、00000
    0 0000號行動電話雙向通聯紀錄、車籍查詢－基本資料詳細
    畫面列印資料在卷可憑。綜上所述，本件事證已臻明確，被
    告二人上開所辯，均係脫卸之詞，不足採信，渠等上開犯行
    均堪認定。
二、核被告丙○○、丁○○所為，均係違反槍砲彈藥刀械管制條
    例第8條第4項未經許可，持有可發射子彈具有殺傷力之改造
    霰彈槍罪及同條例第12條第4項之未經許可，持有子彈罪 (
    按持有槍、彈係行為之繼續，本件案發時間係96年4月13日
    ，被告丙○○自何時持有系爭槍、彈無礙其適用上開法條論
    科)。被告二人就前開犯罪間，具有犯意之聯絡及行為之分
    擔，為共同正犯。被告二人以一持有之行為，同時觸犯上開
    二罪名，為想像競合犯，均應依刑法第55條前段規定，從一
    重之未經許可，持有可發射子彈具有殺傷力之改造霰彈槍罪
    處斷。被告丁○○曾犯殺人案件，經台灣台中地方法院以84
    年度少重訴字第5號判處有期徒刑8年2月，上訴後經本院以
    85年度台上字第6208號駁回上訴，其不服再上訴，經最高法
    院於86年12月9日以86年度台上字第6208號駁回上訴確定；
    復犯妨害自由案件，經台灣台中地方法院於84年11月18 日
    以84年度少訴字第91號判處有期徒刑8月確定，上述刑期合
    併應執行有期徒刑8年3月確定，並於90年9月14日縮短刑期
    假釋出獄，保護管束至93年11月8日執行完畢，未執行之刑
    期，視為已執行；被告丙○○曾犯毀損案件，經台灣台中地
    方法院於95年3月27日以94年度易字第2354號判處有期徒刑5
    月確定，甫於同年6月8日易科罰金執行完畢，有臺灣高等法
    院被告前案紀錄表在卷可稽。被告二人於5年內故意再犯本
    件有期徒刑以上之罪，皆為累犯，均應依刑法第47條第1項
    之規定加重其刑。原審予以論罪科刑固非無見，惟並無證據
    足認被告丁○○於96年4月13日清晨3時30分許之前與被告丙○○有共同持有系爭可發射子彈具有殺傷力之改造霰彈槍及
    制式霰彈之犯意聯絡，原審於事實欄記載「竟共同基於持有
    可發射子彈具有殺傷力之改造霰彈槍及制式霰彈之犯意，先
    由丙○○於不詳時間、地點，以不明方法取得可發射霰彈具
    有殺傷力之改造霰彈槍1支及制式霰彈3顆後．．．」，另原
    審於事實欄記載被告等持有之槍枝係改造之霰彈槍，於理由
    三卻記載改造手槍，均有未洽，被告等上訴否認犯罪雖均無
    理由，然原審判決既有如上未當之處，應由本院將其撤銷改
    判，爰審酌被告二人無視法律之禁令，未經許可持有上開具
    有殺傷力之改造霰彈槍及制式霰彈，對社會治安及民眾生命
    、財產安全所造成潛在危害甚鉅，及渠等持有期間之長短，
    並未持之犯罪造成實際損害，暨犯罪後之態度等一切情狀，
    分別量處如主文第二、三項所示之刑，並各就罰金部分諭知
    易服勞役之折算標準。被告二人所共同持有之改造霰彈槍1
    支，係違禁物，雖未扣案，無證據證明已滅失，應依刑法第
    38 條第1項第1款宣告沒收。至於扣案之12GAUGE之制式霰彈
    彈殼3顆，係被告二人射擊後所剩餘之物，已失其違禁物之
    性質，爰不另為沒收之諭知。
三、據上論斷，應依刑事訴訟法第369條第1項前段、第364條、
    第299條第1項前段、槍砲彈藥刀械管制條例第8條第4項、第
    12條第4項、刑法第11條前段、第28條、第55條前段、第47
    條第1項、第42條第3項前段、刑法第38條第1項第1款，判決
    如主文。
    本案經檢察官甲○○到庭執行職務。
中    華    民    國    97    年    2     月    29    日
            刑事第九庭  審判長法  官  康  應  龍
                              法  官  趙  春  碧
                              法  官  許  旭  聖
上列正本證明與原本無異。
如不服本判決應於收受送達後十日內向本院提出上訴書狀，其未
敘述上訴之理由者並得於提起上訴後十日內向本院補提理由書（
均須按他造當事人之人數附繕本）。
                              書記官  姚  錫  鈞
中    華    民    國    97    年    2     月    29    日


司法院資訊處製作；財團法人民間司法改革基金會備份。
